臺灣高等法院交通事件裁定　　　　　　100年度交抗字第759號
抗　告　人
即受處分人　吳景烽
上列抗告人因違反道路交通管理處罰條例案件，不服臺灣桃園地
方法院中華民國99年8月30日所為99年度交聲字第1004號裁定（
原處分案號：壢監裁字第裁53-DB0000000號），提起抗告，本院
裁定如下：
    主    文
抗告駁回。
    理    由
一、按汽車駕駛人飲用酒類或其他類似物後，其吐氣所含酒精濃
    度超過每公升0.25毫克，不得駕車；汽車駕駛人駕駛汽車經
    測試檢定有酒精濃度超過規定標準者，處15,000元以上60,0
    00元以下罰鍰，並當場移置保管該汽車及吊扣駕駛執照1年
    ；汽車駕駛人有第35條第1項規定之情形者，應接受道路交
    通安全講習，道路交通安全規則第114條第2款、道路交通管
    理處罰條例第35條第1項第1款、第24條第1項第22款分別定
    有明文。又行為人有本條例之情形者，應填製舉發單，並於
    被通知人欄予以勾記，其通知聯依下列規定辦理：當場舉發
    者，應填記駕駛人或行為人姓名、性別、出生年月日、地址
    、身分證統一編號及車主姓名、地址、車牌號碼、車輛種類
    。被查獲之駕駛人或行為人為受處分人時，應於填記通知單
    後將通知聯交付該駕駛人或行為人簽名或蓋章收受之；拒絕
    簽章者，仍應將通知聯交付該駕駛人或行為人收受，並記明
    其事由及交付之時間；拒絕收受者，應告知其應到案時間及
    處所，並記明事由與告知事項，視為已收受，違反道路交通
    管理事件統一裁罰基準及處理細則第11條第1項第1款亦定有
    明文。
二、原裁定意旨略以：抗告人即受處分人吳景烽於民國99年6月
    30日晚間11時59分許，駕駛車牌號碼JV-0958號自用小客車
    行經桃園縣楊梅鎮○○○路799號前，為警舉發「酒後駕車
    行駛公路，經警攔停後確認已超過15分鐘，始以呼氣測試，
    前5次均無數值（氣量不足），後經SD400170號測試酒精濃
    度值為每公升0.28毫克，經當事人要求重測測試值為每公升
    0.30毫克，後經楊梅所00000000000號重測呼氣值為每公升
    0.38毫克，均超過每公升0.25毫克」，並填掣桃警局交字第
    DB0000000號舉發違反道路交通管理事件通知單舉發，限於
    99年7月15日前向原處分機關到案陳述，惟受處分人未於期
    限內辦理結案或到案陳述。嗣經原處分機關以受處分人上開
    違規行為明確，爰依道路交通管理處罰條例第35條第1項第1
    款、第24條第1項第2款等規定，裁處異議人罰鍰新臺幣（下
    同）21,000元、吊扣駕駛執照12個月並施以道安講習。受處
    分人不服，以酒測不公、其拒簽罰單又未收到罰單，何以認
    已過期，且其需靠駕駛聯結車維持生計為由聲明異議，經原
    審調查後仍認受處分人確有於上揭時、地，酒後駕車之違規
    事實，其聲明議異雖無理由，然以原處分機關裁處吊扣受處
    分人聯結車職業駕駛執照12個月之處分，於法未合，而撤銷
    原處分，另為處罰鍰21,000元，並吊扣普通小型車駕駛執照
    12個月及接受道路交通安全講習之裁定。
三、抗告意旨略以：其當時在新竹看守所勒戒中，所以未收到公
    文書，亦無法前往辦理；又其之駕照係聯結車駕照，不因其
    小型汽車駕照吊扣未辦理，即將其所有駕照註銷；且駕照註
    銷致其被公司開除無法工作及生活養家，本件註銷駕照顯有
    錯誤，請撤銷原處分等語。
四、經查：
(一)原審雖於受處分人在監所期間將原裁定送達其位於新竹縣湖
    口鄉波羅村7鄰35號之住所，惟原審知悉上情後，已將原裁
    定重新合法送達，有卷附送達證書可佐（見原審卷第35頁）
    ，受處分人亦於100年3月23日提起抗告。是交通部公路總局
    新竹區監理所中壢監理站雖曾發函通知受處分人至該站辦理
    吊扣普通小汽車駕照，惟原裁定既未確定，其尚不需前往辦
    理，合先敘明。
(二)受處分人於99年6月30日晚間11時59分許，駕駛車牌號碼JV
    -0958號自用小客車行經桃園縣楊梅鎮○○○路799號前南下
    車道時，因酒測值超過規定標準之違規行為，為臺北縣政府
    警察局板橋分局後埔派出所員警當場舉發，業據證人即舉發
    員警黃榮源於原審調查結證明確，並有酒精濃度檢測單、桃
    園縣政府警察局交字第DB0000000號舉發違反道路交通管理
    事件通知單、交通部公路總局新竹區○○○○○道路交通管
    理事件裁決書及其送達證書在卷可稽，是受處分人之上開違
    規事實，堪予認定。
(三)受處分人雖辯稱：本件吊扣駕照顯有錯誤，且不應因其小型
    汽車駕照吊扣未辦理，而將其所有駕照註銷等語。惟查原裁
    定業已依據於94年12月14日修正公布，並自95年3月1日施行
    之道路交通管理處罰條例第68條規定暨其立法意旨，將原處
    分機關就吊扣受處分人聯結車職業駕駛執照12個月之部分撤
    銷，裁定吊扣普通小型車駕駛執照1年，已充分維護受處分
    人駕駛聯結車之權利，抗告意旨指摘原裁定有上開錯誤，自
    不足採。至受處分人因駕照註銷致其被公司開除無法工作及
    生活養家等情，均與受處分人有無違規行為之認定無涉，尚
    不能執此以卸免受處分人違規裁罰之責任。
五、綜上所述，原裁定就受處分人違規行為之認定，已於理由中
    敘明，並就聲明異議所辯內容，詳予指駁，並以受處分人係
    駕駛自用小客車違規，依法應限制其駕駛自用小客車之權利
    ，故認原處分機關處吊扣受處分人職業聯結車駕駛執照12個
    月之處分，於法自有未合，而將原處分撤銷，援引道路交通
    管理處罰條例第35條第1 項第1 款、第24條第1 項第2 款規
    定，裁處受處分人罰鍰21,000元，吊扣普通小型車駕駛執照
    12個月，並接受道路交通安全講習，其認事用法，經核並無
    違誤。受處分人提起抗告，否認有違規行為，為無理由，應
    予駁回。
據上論斷，依道路交通管理處罰條例第89條、道路交通案件處理
辦法第25條、刑事訴訟法第412條，裁定如主文。
中    華    民    國   100    年    8     月    29    日
                  刑事第五庭  審判長法  官  崔玲琦
                                    法  官  白光華
                                    法  官  劉秉鑫
以上正本證明與原本無異。
不得再抗告。
                                    書記官  蔡宜蓁
中    華    民    國   100    年    8     月    29    日